臺灣屏東地方法院刑事判決
       111年度金訴字第60號
公  訴  人  臺灣屏東地方檢察署檢察官
被      告  許湘鈴




上列被告因違反洗錢防制法等案件，經檢察官提起公訴（111年
度偵字第236號），本院判決如下：
    主  文
許湘鈴幫助犯洗錢防制法第十四條第一項之一般洗錢罪，處有期
徒刑肆月，併科罰金新臺幣貳萬元，罰金如易服勞役，以新臺幣
壹仟元折算壹日。
    事  實
一、許湘鈴明知金融帳號係個人理財專屬之用，具匯款、存提款
    功能，如擅自交予他人，易為詐騙集團犯罪工具，竟仍基於
    幫助他人詐欺取財及洗錢之不確定故意，於民國110年8月10
    日某時許(起訴書此部分日期，應予更正)，在屏東縣○○鄉○○
    路000號之統一超商昭勝門市，將其所有之中華郵政股份有
    限公司帳號000-00000000000000號帳戶(下稱本案郵局帳戶)
    之存摺及提款卡寄交予真實姓名年籍不詳，LINE通訊軟體暱
    稱「游淽淇」之人，並依其指示變更提款卡密碼。嗣不詳之
    詐欺集團成員（無證據證明該集團成員達3人以上）於取得
    上開郵局帳戶資料後，即意圖為自己不法所有，基於詐欺取
    財及洗錢之犯意，於110年8月15日致電沈筱瑩並向其佯稱：
    捐款資料有誤需操作ATM取消等語，使其陷於錯誤，而依指
    示於同日16時12分許、同日16時23分許，分別匯款新臺幣(
    下同)2萬9,989元、2萬9,989元至本案郵局帳戶內，各該款
    項旋遭提領一空，致生掩飾、隱匿詐欺所得來源、去向之結
    果。嗣經沈筱瑩察覺有異，而報警處理，始循線查悉上情。
二、案經沈筱瑩訴由新竹市政府警察局第三分局暨高雄市政府警
    察局鳳山分局報告臺灣屏東地方檢察署檢察官偵查起訴。
    理  由
壹、證據能力部分
    本判決下列所引用被告以外之人於審判外所為之供述證據，
    檢察官及被告許湘鈴於本院準備程序時均同意有證據能力（
    見本院卷第40頁），本院審酌上開證據資料作成時之情況，
    尚無違法不當及證明力明顯過低之瑕疵，而認為以之作為證
    據應屬適當，依刑事訴訟法第159條之5第1項規定，均有證
    據能力。至其餘認定本案犯罪事實之非供述證據，亦查無違
    反法定程序取得之情，依刑事訴訟法第158條之4規定反面解
    釋，亦有證據能力。
貳、實體部分
一、認定事實所憑之證據及理由：
　　訊據被告固坦承有於前揭時、地，寄交其本案郵局帳戶予「
    游淽淇」之人，並依其指示變更提款卡密碼，且對於告訴人
    沈筱瑩遭詐騙並匯款至其本案郵局帳戶之過程及金額均不爭
    執，惟否認有何幫助詐欺及幫助洗錢之犯行，辯稱：我當時
    是在臉書找工作，加入一個叫「偏門工作」的社團，我跟LI
    NE ID「游淽淇」之人接洽，她說她們的工作是做運彩金流
    核對，需要我先提供提款卡及密碼給她們檢查，15天可以拿
    到1萬5,000元，但我寄出去之後她一直都沒有回應我，我覺
    得我是被她騙了，我並沒有詐騙本案的被害人等語(見本院
    卷第36頁至第37頁)。經查：
　㈠本案郵局帳戶為被告所申辦，而被告於110年8月10日某時許
    ，有依「游淽淇」之指示，至屏東縣○○鄉○○路000號之統一
    超商昭勝門市，將其上開郵局帳戶之存摺、提款卡，寄交予
    「游淽淇」；而後不詳之詐欺集團成員即去電告訴人佯稱捐
    款資料有誤需操作ATM取消等語，致告訴人遭詐騙分別匯款2
    筆2萬9,989元至被告提供之本案郵局帳戶，而各該款項旋遭
    人提領一空等情，為被告所不爭執，核與證人即告訴人於警
    詢之證述大致相符(見警卷第10頁至第12頁)，並有LINE暱稱
    「游淽淇」之封面照片1張(見警卷第8頁)、告訴人之轉帳交
    易明細單(見警卷第13頁至第17頁)、告訴人之內政部警政署
    反詐騙諮詢專線紀錄表、新竹市警察局第三分局香山派出所
    受理詐騙帳戶通報警示簡便格式表、金融機構聯防機制通報
    單、受理各類案件紀錄表、受(處)理案件證明單(見警卷第1
    8頁至第22頁)、中華郵政股份有限公司110年10月25日儲字
    第1100296571號函暨所附本案郵局帳戶基本暨變更資料、歷
    史交易清單(見警卷第24頁至第29頁)等件在卷可稽，是被告
    將本案郵局帳戶寄交他人後，該帳戶嗣遭詐欺集團使用，並
    充作向告訴人實施詐騙款項及隱匿犯罪所得而洗錢所用等情
    ，首堪認定。
　㈡是本件所應審究之爭點在於：被告是否基於幫助詐欺及幫助
    洗錢之不確定故意而提供本案郵局帳戶？下分述之：
　⒈按刑法上故意，分直接故意(確定故意)與間接故意(不確定故
    意)，行為人對於構成犯罪之事實，明知並有意使其發生者
    ，為直接故意；行為人對於構成犯罪事實，預見其發生而其
    發生並不違背其本意者，為間接故意。而幫助犯成立，以行
    為人主觀上認識被幫助者，正欲從事犯罪或係正在從事犯罪
    ，且該犯罪有既遂可能，而其行為足以幫助他人實現構成要
    件者，即具有幫助故意，並不以行為人確知被幫助者，係犯
    何罪名為必要。而金融存簿帳戶、提款卡，關乎個人財產權
    益之保障，一般均應有需妥善保管存摺、提款卡、使用之密
    碼，以防被他人冒用及盜領之認識，難認有何理由得自由流
    通使用，且縱有特殊情形需將存摺、提款卡、密碼等交付、
    告知他人，亦必先深入瞭解其用途後再為提供，方符一般人
    日常生活經驗。況從事財產犯罪之不法份子，為掩飾其不法
    行徑，以避免執法人員循線查緝，經常利用收購方式大量取
    得他人之金融帳戶，亦常以薪資轉帳、辦理貸款、質押借款
    等事由，使他人交付金融帳戶之存摺、提款卡及密碼，以確
    保犯罪所得免遭查獲，類此案件在社會上層出不窮，亦屢經
    報章雜誌、電視、廣播等新聞媒體及電子網路再三披露，衡
    諸目前社會資訊之普及程度，一般人對上情均應知之甚詳，
    故避免此等專屬性甚高之物品被不明人士利用為財產犯罪之
    工具，亦為一般生活認知所應有之認識。則依一般人之社會
    通念，如匯入帳戶內之款項來源正當，大可自行申辦帳戶，
    苟其不以自己名義申辦帳戶取得款項，反而收購或借用別人
    之金融帳戶以供使用，並要求提供提款卡及告知密碼，則提
    供金融帳戶者，不論名目是變賣、出租或出借，抑有無對價
    或報酬，更不管受告知之用途為何，對於該帳戶可能作為對
    方收受、提領特定犯罪所得使用，對方提領後會產生遮斷金
    流以逃避國家追訴、處罰之效果等節，當可預見。
　⒉關於被告提供本案郵局帳戶之原因及過程，被告於警詢中供
    稱：我是在家裡使用臉書時看到「偏門工作」的社團有一個
    免工作經驗可在家做的工作，我聯繫「游淽淇」詢問工作內
    容，對方說他們是運動博弈的公司，要我提供存摺及提款卡
    要核對資料，檢查完之後才會跟我簽合約，工作內容就是幫
    他們核對金流等語(見警卷第3頁)；復於檢事官詢問時供稱
    ：對方說要租用我的帳戶15天1萬5,000元，說是運彩平台，
    需要我的帳戶做金流核對，正確來說就是會有玩運彩的人把
    錢匯到我戶頭，我再去核對是否正確；提供提款卡是因為對
    方說要檢查我的帳戶是否可以匯錢、領錢等語(見偵卷第20
    頁)；又於本院準備程序時供稱：我是在臉書上看到兼差的
    工作，有一個叫「游淽淇」的人跟我接洽，說他們的工作是
    運彩的網路平台，只要我提供提款卡、密碼給她做金流核對
    ，15天可以拿取1萬5,000元，之後會給我簽合約，但我寄出
    帳戶後她就沒有寄還給我合約等語(見本院卷第36頁)，
　　觀諸被告上開所述提供帳戶之原因及過程，可知被告係透過
    臉書社群尋找工作，並主動與對方聯繫詢問相關工作事宜，
　　然被告雖不斷供稱其係將帳戶交給「運動博弈」之公司，但
    卻不曾陳明係交給何家「公司」，僅反覆強調係交給自稱「
    游淽淇」之人，惟卻不曾說明「游淽淇」擔任該公司之何種
    職務，則其既稱是要提供給博弈公司使用，又將帳戶交給真
    實姓名、年籍均不詳之私人，其辯解顯然前矛盾，所為亦與
    一般提供帳戶給具有一定信賴關係之人使用並深入了解用途
    及合理性之情形有異。況被告辯稱其應徵之工作是「將匯入
    其帳戶之款項作金流核對」，然若有款項匯入被告帳戶，且
    對方將存摺、提款卡等物寄還被告，即表示該款項將在被告
    管領、支配下，然被告從不曾提及對於該等在其管領、支配
    下之款項要如何交還公司，其稱工作之內容僅有「核對金流
    」，顯與其辯解不合；再者，對方與被告素未謀面，未曾對
    被告為任何信用考核、徵信，顯不可能貿然將款項長期匯入
    被告帳戶中，任由被告有機會管領、支配，故被告辯稱對方
    會先交還本案郵局帳戶之提款卡，之後將有錢匯入本案郵局
    帳戶，由被告進金流核對等語，顯與常理不合；另被告既稱
    是「出租帳戶，每15日可獲得1萬5,000元」，可見其領錢的
    對價行為係「出租帳戶」，亦即將帳戶交給對方管領之配，
    而不是由被告自己管領支配本案郵局帳戶，故對於其應徵之
    工作，究竟是「出租帳戶」(即將帳戶交予對方使用)，抑或
    是「核對本案郵局帳戶中之金流」(即帳戶仍為被告自己支
    配使用)？其辯解顯然無法並存或相容，而與事理不合，更
    遑論，被告所稱交付帳戶係要謀職、要從事為博弈公司核對
    金流職務等節，未見其提出任何證據佐證，自然無從憑採。
    可見被告自始就知悉對方將使用其帳戶收取匯款，而於無任
    何信任對方之基礎下，即將其帳戶交予他人使用，是被告對
    於其提供之帳戶嗣後可能將為他人作為不法使用乙節，當有
    預見。　　
　⒊再被告於警詢時供稱：有約定薪水是提供1個帳戶15天給1萬5
    ,000元等語(見警卷第3頁)；復於檢詢中改稱：對方是說只
    要提供帳戶跟提款卡，10天可以拿1萬5,000元等語(見偵卷
    第21頁)；再於本院準備程序中再改稱：15天可以拿取1萬5,
    000元等語(見本院卷第36頁)；又於本院審理中先改稱：差
    不多10天1萬5,000元；又再改稱是15天1萬5,000元等語(見
    本院卷第64頁至第65頁)，則被告既辯稱提供帳戶之主要原
    因係為找尋兼職工作，其目的理當係為賺取報酬，然被告卻
    自警詢、偵查至本院準備程序、審理時對於該工作所可取得
    之報酬計算方式一變再變，其辯解已難盡信；況被告於本院
    審理時對於所詢之問題，供稱：「(問：你說工作核對金流
    ，薪水提供1個帳戶10天就1萬5000元，這麼好賺，為何不多
    提供幾個？)我那時沒想這麼多」、「(問：對方是你提供的
    帳戶來計算薪水？)我那時也只想說兼一份職而已」、「(問
    ：因為你相信對方，所以對方告訴你一個月就有4萬5,000元
    ，你正職有賺這麼多嗎？)沒有，正職才賺3萬多元」、「(
    問：如果你相信對方的話，那你寄一個帳戶，一個月可以賺
    4萬5,000元，寄兩個帳戶1個月不就可以賺9萬元，為何不寄
    2個帳戶？)我不回答」等語(見本院卷第64頁至第65頁)，足
    見被告對於該「兼職」工作，僅需提供帳戶資料，尚不需「
    實際」進行核對金流，即可先行於短時間內輕鬆取得超過其
    目前正職之薪水乙節，於事前已有所認識。另審酌被告提供
    本案郵局帳戶予他人時，係年約27歲之心智成熟之人，且自
    陳目前任職於餐飲業，月收入約3萬6000元，工作很辛苦等
    語(見本院卷第68頁)，則依被告之年紀、求職經驗，其對於
    上開兼職工作所提供之薪資有諸多可疑之處，且對於工作方
    式僅須交付帳戶資料而別無其他要求等情，其帳戶資料恐淪
    為不法用途等事實，應可預見。
　⒋另被告於本院準備程序時供稱：我8月10日寄出帳戶後我跟「
    游淽淇」說我寄出去了，後來等了8、9天她說已經收到且檢
    查完成，但她一直沒有回應我；我雖然不知道對方的實際地
    址，但他們有說檢查完會用店到店的方式寄還我這邊的7-11
    ，如果他們不寄，我就去報案等語(見本院卷第37頁至第38
    頁)；復於本院審理時供稱：對方說會把我寄給她的帳戶再
    退還給我等語(見本院卷第66頁)，可知被告依暱稱「游淽淇
    」之人指示以店到店方式交付其帳戶資料後，與「游淽淇」
    僅能透過LINE通訊軟體續行聯繫，則被告對於該人嗣後如何
    檢查其帳戶及其帳戶資料如何取回等情，顯已無從確知，而
    僅能單憑對方之片面陳述，且任憑對方是否主動聯繫，並仰
    賴對方主動以店到店之方式寄回其帳戶資料，足見其自身對
    於交付之本案郵局帳戶已失去管控能力；況被告於本院準備
    程序時供稱：我知道我的帳戶未來會有很多金流進出，但我
    不知道這些金流的來源，如果是非法的，我也沒有辦法控制
    ，因為我已經把提款卡及密碼交付給對方了等語(見本院卷
    第37頁至第38頁)，益徵被告對於其提款卡及帳戶將被用於
    何處、如何使用以及可能產生之風險，亦無從控制，足見被
    告對於交付提款卡及密碼後之使用結果已漠不關心，縱使可
    能被用於不法，亦不違背其本意，則被告既已能預見金融帳
    戶交付後可能淪為他人從事財產犯罪之工具，甚且造成掩飾
    、隱匿金流之結果，猶交付上開帳戶予他人使用，容任所生
    之流弊與後果，其主觀上洵有幫助詐欺取財及幫助他人掩飾
    、隱匿詐欺取財犯罪所得之去向暨所在之不確定故意。
　⒌又被告雖辯稱：我知道我自己想求職，我也不知道自己會被
    騙，我確實有把帳戶交出去，因為對方說是合法的，所以我
    才會相信對方等語(見本院卷第37頁、第67頁)，然被告並未
    實際確認「游淽淇」是否真有其人，僅憑對方之片面說詞，
    遽認對方為合法來源而交付帳戶，顯然未盡其查證之義務；
    況被告於本院審理中已自承：我知道「偏門」工作，是非正
    途、不正當的意思，但我當時沒想這麼多等語(見本院卷第6
    6頁)，益徵被告早已預見其於該網路社群中所找之工作極可
    能係非法，而其交付帳戶後可能為他人非法使用甚明。
　⒍再被告復辯稱：我不知道自己會被騙，我也沒有辦法提供LIN
    E對話紀錄，因為我有定時在刪除LINE對話，故目前沒有證
    據可以證明我與「游淽淇」的對話內容，但我發現之後有積
    極去報警辦理止付等語(見本院卷第38頁)，然查，縱依被告
    所辯，相信對方為合法之博弈公司，進而招募其任職，並向
    其收取帳戶，然其既不知該公司之詳細名稱、地址等資訊，
    也沒有對方確實有收取其帳戶包含提款卡等物之證明，則日
    後若果然謀職成功，對於約定之薪資、其交付之帳戶數量(
    依其所供每個帳戶每月可賺4萬5,000元，2個帳戶則可月入9
    萬元)等關乎其自身權益之事項，顯然只有對話紀錄可以證
    明，自應妥善留存而非無故刪除；甚若對方未依約歸還帳戶
    ，其與對方之對話內容顯然是被告可據以向檢警主張其自身
    權益之唯一證明，被告顯然沒有理由刪除且毫無保存，故被
    告所稱刪除所有對話紀錄之舉，除無從佐證其上開辯解信之
    外，並益徵其所前揭稱「是為了謀職而交付帳戶」、「確實
    相信對方的說詞」等語有疑而難以採信。 
　⒎至被告另主張其於提供帳戶後有報案之舉，然該報案之日期
    為110年8月20日，有卷附被告屏東縣政府警察局屏東分局民
    生派出所受(處)理案件證明單可佐(見警卷第9頁)，而本案
    郵局帳戶遭警示之日期，則為同年8月15日，有前揭金融機
    構聯防機制通報單可查(見警卷第20頁)，可見被告係於本案
    郵局帳戶已經被他人用於詐騙被害人而收取款項，並提領而
    隱匿去向後始報警，自無任何防止被害人損害之效果；況若
    如被告所主張，其自認為被害人，係因遭對方詐取本案郵局
    帳戶而前往報警，衡情自應於前往報案前向對方詢問為何寄
    送帳戶多日而無音訊，並於對方沒有回應後才前往報案，然
    被告連該等向對方催討本案郵局帳戶之對話紀錄均已刪除，
    業如前述，顯然與其所辯自認為被害人，故而前往警局報案
    等情不合，是被告固有報案之舉，仍無從為有利於被告之認
    定。　
  ㈢綜上所述，被告提供本案郵局帳戶之提款卡、密碼予不詳之
    人供作收受告訴人遭詐騙匯入款項之帳戶使用，並助益不詳
    之人遂行詐欺取財及洗錢犯行，且其主觀上顯然具有幫助詐
    欺取財及幫助洗錢之不確定故意。從而，本案事證已臻明確
    ，被告所辯均不足採，其犯行堪以認定，應依法論科。
二、論罪科刑：
  ㈠按刑法上之幫助犯，係對於犯罪與正犯有共同之認識，而以
    幫助之意思，對於正犯資以助力，而未參與實施犯罪之行為
    而言。如未參與實施犯罪構成要件之行為，且係出於幫助之
    意思提供助力，即屬幫助犯，而非共同正犯。查被告基於幫
    助他人詐欺取財及幫助他人掩飾、隱匿財產犯罪所得之去向
    及所在之不確定故意，提供本案郵局帳戶資料予他人使用，
    經犯罪集團成員用以作為收受詐欺取財犯罪所得財物及洗錢
    之犯罪工具，其所為僅為他人詐欺取財及洗錢犯行提供助力
    ，過程中並無證據證明被告係以正犯之犯意參與，或有直接
    參與詐欺取財及洗錢之構成要件行為，充其量僅足認定係詐
    欺取財及洗錢之構成要件以外之幫助行為，尚難遽認與實行
    詐欺取財及洗錢犯罪之集團成員間有犯意聯絡及行為分擔。
  ㈡次按特定犯罪之正犯實行特定犯罪後，為掩飾、隱匿其犯罪
    所得財物之去向及所在，而令被害人將款項轉入其所持有、
    使用之他人金融帳戶，並由該特定犯罪正犯前往提領其犯罪
    所得款項得手，因已造成金流斷點，該當掩飾、隱匿之要件
    ，該特定犯罪正犯自成立一般洗錢罪之正犯。如提供金融帳
    戶之行為人主觀上認識該帳戶可能作為對方收受、提領特定
    犯罪所得使用，對方提領後會產生遮斷金流以逃避國家追訴
    、處罰之效果，仍基於幫助之犯意，提供該帳戶之提款卡及
    密碼，以利洗錢之實行，應論以一般洗錢罪之幫助犯（最高
    法院108年度台上大字第3101號裁定意旨參照）。查被告既
    知悉交付提款卡及密碼予「游淽淇」之人後，將為該人持以
    自由轉帳進出（見本院卷第38頁），足認被告對於所提供之
    本案郵局帳戶可能有不明金流進出，且可能為他人提領後製
    造金流斷點之情事，有不確定故意甚明，其仍基於幫助之犯
    意，助益實際正犯遂行提領之洗錢行為，自應成立一般洗錢
    罪之幫助犯。
　㈢是核被告所為，係犯刑法第30條第1項前段、同法第339條第1
    項之幫助詐欺取財罪，及刑法第30條第1項前段、洗錢防制
    法第2條第2款、第14條第1項之幫助一般洗錢罪。　
  ㈣被告以一提供本案郵局帳戶之行為觸犯幫助一般洗錢罪及幫
    助詐欺取財罪，為想像競合犯，依刑法第55條規定，應從一
    重論以幫助一般洗錢罪處斷。
　㈤被告以幫助他人犯罪之意思而參與犯罪構成要件以外之行為
    ，所犯情節較正犯輕微，爰依刑法第30條第2項規定，按正
    犯之刑減輕之。
　㈥爰以行為人之責任為基礎，審酌被告因貪圖一時不法利益，
    即率爾將本案郵局帳戶資料交予姓名、年籍均不詳之人使用
    ，對於該帳戶嗣後可能為他人持以犯罪毫不關心，進而助益
    他人詐欺取財及掩飾、隱匿犯罪所得之去向及所在，雖本身
    未實際參與詐欺取財及洗錢之犯行，相對於正犯之責難性較
    小，然造成告訴人之財產損害共計約6萬元，且增加告訴人
    事後求償及檢、警偵查犯罪之困難，所為實有不該；犯後猶
    詞卸責，且迄未與告訴人達成調解、和解，復於本院審理時
    供稱：我可以賠償被害人，但6萬元我需要分期2年半給付等
    語(見本院卷第68頁)，足見其毫無賠償之誠意，態度非佳，
    復考量其無前科之素行、犯罪之動機、目的、手段、告訴人
    所受損害，兼衡其於本院審理時自陳之智識程度、家庭生活
    及經濟狀況等一切情狀（見本院卷第68頁），量處如主文所
    示之刑，並就併科罰金部分，諭知易服勞役之折算標準，以
    資懲儆。又依刑法第41條第1項規定，得易科罰金之罪，以
    「最重本刑為5年以下有期徒刑以下之刑之罪」為限，本件
    被告所犯幫助一般洗錢罪，最重本刑為7年有期徒刑，並非
    最重本刑5年以下有期徒刑之罪，是縱經本院判處有期徒刑4
    月，依上開規定反面解釋，仍不得易科罰金，惟得依刑法第
    41條第3項規定聲請易服社會勞動，附此敘明。
三、沒收部分：
    按犯第14條之罪，其所移轉、變更、掩飾、隱匿、收受、取
    得、持有、使用之財物或財產上利益，沒收之，洗錢防制法
    第18條第1項前段固有明文。而其立法理由係為沒收洗錢行
    為標的之財物或財產上利益，惟該條文並未規定「不論屬於
    犯罪行為人與否」均沒收之，自仍以屬於犯罪行為人者為限
    ，始應予以沒收。查本案被告並未親自提領告訴人匯入本案
    郵局帳戶內之款項，且無證據證明被告實際管領、處分該等
    款項，自無從依上開規定宣告沒收。又被告於本院準備程序
    時供稱：本案的1萬5,000元報酬，我沒有拿到等語（見本院
    卷第39頁），足見被告就本案犯行亦未獲有對價，且依卷內
    現存事證亦不足以認定被告本案有何犯罪所得，自無從宣告
    沒收或追徵，附此敘明。
據上論斷，應依刑事訴訟法第299 條第1 項前段，判決如主文。
本案經檢察官盧惠珍提起公訴，檢察官廖維中到庭執行職務。
中　　華　　民　　國　　111 　年　　8 　　月　　12　　日
                  刑事第二庭審判長    法  官  莊鎮遠
                                      法  官  曾思薇
                                      法  官  吳昭億
以上正本證明與原本無異。
如不服本判決應於收受判決後20日內向本院提出上訴書狀，並應
敘述具體理由；其未敘述上訴理由者，應於上訴期間屆滿後20日
內向本院補提理由書（均須按他造當事人之人數附繕本）「切勿
逕送上級法院」。
中　　華　　民　　國　　111 　年　　8 　　月　　12　　日
                                      書記官  蕭秀蓉 
附錄本案論罪科刑法條：
中華民國刑法第30條
（幫助犯及其處罰）
幫助他人實行犯罪行為者，為幫助犯。雖他人不知幫助之情者，
亦同。
幫助犯之處罰，得按正犯之刑減輕之。
中華民國刑法第339條
（普通詐欺罪）
意圖為自己或第三人不法之所有，以詐術使人將本人或第三人之
物交付者，處5年以下有期徒刑、拘役或科或併科50萬元以下罰
金。
以前項方法得財產上不法之利益或使第三人得之者，亦同。
前二項之未遂犯罰之。
洗錢防制法第2條
本法所稱洗錢，指下列行為：
一、意圖掩飾或隱匿特定犯罪所得來源，或使他人逃避刑事追訴
    ，而移轉或變更特定犯罪所得。
二、掩飾或隱匿特定犯罪所得之本質、來源、去向、所在、所有
    權、處分權或其他權益者。
三、收受、持有或使用他人之特定犯罪所得。
洗錢防制法第14條
有第二條各款所列洗錢行為者，處7年以下有期徒刑，併科新臺
幣5百萬元以下罰金。
前項之未遂犯罰之。
前二項情形，不得科以超過其特定犯罪所定最重本刑之刑。